【裁判字號】    96,易,2563
【裁判日期】    970411
【裁判案由】    竊盜
【裁判全文】
臺灣臺北地方法院刑事判決              96年度易字第2563號
公  訴  人  臺灣臺北地方法院檢察署檢察官
被      告  甲○○
上列被告因竊盜案件，經檢察官提起公訴（九十六年度偵字第一
六八四九號），本院判決如下：
    主    文
甲○○攜帶兇器竊盜，累犯，處有期徒刑柒月。
    事  實
一、甲○○前因竊盜案件，經本院於民國九十五年三月六日以九
    十五年度簡字第六五一號判處有期徒刑三月，於九十五年八
    月十日入監執行，於九十五年十一月十日執行完畢出監，竟
    不知悛悔，仍意圖為自己不法之所有，於民國九十六年四月
    二十五日起至九十六年五月三十日下午四時許內某時（確實
    時間不詳），在臺北市○○路五三號臺灣大學農學院農場管
    理研究所內，攜帶其所有客觀上可為凶器使用之不明器械，
    破壞該建物一樓後門不銹鋼鐵捲門上蓋板後，竊取該不銹鋼
    鐵捲門一扇，得手後隨即逃逸。嗣於九十六年五月三十日上
    午九時許，臺灣大學農學院管理人員乙○○發現該不銹鋼鐵
    捲門遭竊後，立刻報警處理，經到場處理之員警李啟山（已
    歿）及林柱芳於該不銹鋼鐵捲門上蓋板採得指紋一枚，經比
    對後確認係甲○○之指紋，嗣於九十六年七月十三日在臺北
    縣永和市○○路四二八巷三０弄六七號一樓前將其查獲，因
    而偵悉上情。
二、案經臺北市政府大安分局報請臺灣臺北地方法院檢察署檢察
    官偵查起訴。
    理  由
一、本案被告對於本判決認定事實所引用之證據資料，於本院審
    理期日調查證據時均陳明同意引用為本案證據，本院審酌該
    等言詞供述及書面作成時之情況認為適當，依刑事訴訟法第
    一百五十九條之五之規定，均有證據能力，合先敘明。
二、訊據被告甲○○矢口否認有何攜帶兇器竊盜犯行，辯稱：伊
    曾於九十六年五、六月間，前往臺灣大學農學院後面墳場區
    採集牛屎藤，但九十六年五月三十日當天伊在苗栗住處，並
    未前往臺灣大學農學院，伊沒有攜帶兇器去竊取不銹鋼鐵捲
    門，不能僅憑一枚指紋就認定伊犯罪云云。經查：
  (一)位於臺北市○○區○○路五三號臺灣大學農學院農場管理研
    究所之不銹鋼鐵捲門一扇，於九十六年四月二十五日起至九
    十六年五月三十日下午四時許內某時（確實時間不詳）遭人
    竊取，嗣於九十六年五月三十日上午九時許，為告訴代理人
    即臺灣大學農學院職員乙○○發現而報警處理，經警方於同
    日下午四時三十分前往現場勘查，在該不銹鋼鐵捲門上方蓋
    板處採得指紋一枚，經送內政部警政署刑事警察局比對鑑定
    後，與該局檔存被告指紋卡之左拇指指紋相符等情，業經告
    訴代理人乙○○於警詢、偵查及本院審理中指訴綦詳，並有
    臺北市政府警察局大安分局羅斯福路派出所受理刑事案件報
    案三聯單、受理各類案件紀錄表、發生竊盜案件紀錄表、員
    警工作紀錄簿、臺北市政府警察局大安分局現場勘查報告、
    內政部警政署刑事警察局鑑驗書各一件（偵查卷第十三、十
    四、十五頁、第十七至十八頁、第二三至二五頁）及現場採
    證照片六張（見偵查卷第二八至三０頁）附卷可稽。
  (二)被告雖矢口否認攜帶兇器竊取上開不銹鋼鐵捲門，並以前詞
    置辯。然就本案指紋採證過程，證人即告訴代理人乙○○於
    本院審理中結證稱：「九十六年五月三十日早上九點有員工
    陳協進發現該棟建物出入口的不銹鋼鐵捲門失竊，他就通知
    我，我就打電話去學校校警隊，校警隊再打電話去羅斯福路
    派出所報案」、「我們九十六年二月請供人去整理附近環境
    的時候都還在」、「警方用採證遺棄在被竊走之鐵門最上方
    框架裡面採到一枚指紋，只有採到這枚指紋，員警說指紋很
    明顯」、「平常不可能觸碰到，因為他位置很高，需要凳子
    才能碰到，而且他是在框架裡面，需要鐵門拆卸之後才能碰
    觸的到」等語（見本院卷第五０頁背面、第五一頁、第五三
    頁）。而證人林柱芳於本院審理中結證稱：「採證人員到場
    後有實施採證，他在鐵捲門之上方之框架裡面有採到一枚明
    顯之指紋」、「留存指紋的位置我個人伸手碰觸不到」、「
    我一百七十八公分」、「就是照片門的上方有下垂之鐵片，
    在該鐵片左側下緣採得指紋，鐵捲門要被扳開才能把指紋留
    在那裡」等語（見本院卷第五一至五二頁背面）。顯見本案
    採得被告指紋之位置，係在不銹鋼鐵捲門上方蓋板處，超過
    高度一百七十八公分以上，如非刻意登高觸碰，平日常人應
    不致於碰觸該處而留下明顯指紋，且如被告係前往該處附近
    採集植物，衡情應會彎腰蹲身，應不致碰觸高於一百七十八
    公分以上之不銹鋼鐵捲門蓋板，何以在該處採得被告指紋，
    實與常情迥異。又被告對此採集指紋送請鑑定之科學辦案方
    式所取得之證據，並未能指出指紋採集程序有何重大瑕疵之
    處，或提出直接且充足之證據證明內政部警政署刑事警察局
    鑑驗書有何不可信之處，僅空言指稱僅有一枚指紋無法證明
    云云，顯為卸責之詞，不可採信。至被告於九十六年七月十
    三日在臺北縣永和市○○路四二八巷三０弄六七號一樓前為
    警查獲時，曾在其騎乘之車牌號碼ＰＵ九—六五二號重型機
    車置物箱內發現斜口鉗、梅花板手、十字起子、活動板手、
    鉗子、美工刀等工具，此據被告於警詢中供承在卷。雖無直
    接證據證明上開工具係被告用以竊取本案鐵捲門所用之物，
    然證人林柱芳於本院審理中亦結證稱：「扳開不一定要工具
    ，但拆走鐵捲門一定要有工具」等語（見本院卷第五二頁背
    面），參以證人乙○○於本院審理中結證稱：「我們失竊之
    鐵門是鐵捲門，所以是直接上下拉之鐵捲門，只有上面有跟
    框架相連」等語（見本院卷第五一頁），顯見該不銹鋼鐵捲
    門上方應與框架相連，如無質地堅硬或尖銳而足以作為兇器
    使用之工具，衡情當無法將其拆卸，堪信被告竊取上開不銹
    鋼鐵捲門時，應有持客觀上足以作為凶器使用之不明器械而
    竊取之。是本件事證明確，被告犯行洵堪認定，應予依法論
    科。
三、核被告所為，係犯刑法第三百二十一條第一項第三款之加重
    竊盜罪。茲查，被告前因竊盜案件，經本院於九十五年三月
    六日以九十五年度簡字第六五一號判處有期徒刑三月，於九
    十五年八月十日入監執行，於九十五年十一月十日執行完畢
    出監，有臺灣高等法院被告全國前案紀錄表可按，其於有期
    徒刑執行完畢後五年內再犯本案有期徒刑以上之罪，為累犯
    ，應依刑法第四十七條第一項規定加重其刑。爰審酌被告前
    已有竊盜前科，有臺灣高等法院被告前案紀錄表可按，竟不
    思悔改，不循正當途徑獲取財物，僅因一時貪圖小利，而竊
    取他人財物，並斟酌其犯罪動機、手段、所生損害程度、犯
    罪後飾詞卸責，並無悔意等一切情狀，量處如主文所示之刑
    ，以示懲儆。
據上論斷，應依刑事訴訟法第二百八十四條之一、第二百九十九
條第一項前段，刑法第三百二十一條第一項第三款、第四十七條
第一項，判決如主文。
本案經檢察官陳焜昇到庭執行職務。
中    華    民    國    97     年    4    月    11    日
                  刑事第十三庭法  官   郭顏毓
上正本證明與原本無異。
如不服本判決應於送達後十日內向本院提出上訴狀。
                              書記官   潘文賢
中    華    民    國    97    年    4     月    14    日
附錄本案論罪科刑法條全文
刑法第三百二十一條
犯竊盜罪而有左列情形之一者，處六月以上、五年以下有期徒刑
：
一  於夜間侵入住宅或有人居住之建築物、船艦或隱匿其內而犯
    之者。
二  毀越門扇、牆垣或其他安全設備而犯之者。
三  攜帶兇器而犯之者。
四  結夥三人以上而犯之者。
五  乘火災、水災或其他災害之際而犯之者。
六  在車站或埠頭而犯之者。
前項之未遂犯罰之。


司法院資訊處製作；財團法人民間司法改革基金會備份。
